【裁判字號】    89,簡上,138
【裁判日期】    890429
【裁判案由】    違反台灣省菸酒專賣暫行條例
【裁判全文】
臺灣高雄地方法院刑事判決                        八十九年度簡上字第一三八號
    上  訴  人  臺灣高雄地方法院檢察署檢察官
    被      告  甲○○
右列上訴人因被告違反臺灣省內菸酒專賣暫行條例案件，不服本院鳳山簡易庭八十九
年度鳳簡字第八七號中華民國八十九年四月廿九日第一審簡易判決（聲請簡易判決處
刑案號：八十八年度偵字第二七八二九號），提起上訴，本院判決如左：
    主  文
原判決撤銷。
甲○○連續販賣未貼專賣憑證之菸類，處拘役捌拾日，如易科罰金，以參佰元折算壹
日。
未貼專賣憑證之大衛杜夫牌洋菸（黑）壹佰包、大衛杜夫牌洋菸（白）玖拾包、峰牌
洋菸貳佰玖拾包、三五牌洋菸伍佰捌拾包、七星牌洋菸貳仟肆佰陸拾玖包均沒收。
    事  實
一、甲○○意圖營利，並基於概括之犯意，於民國八十八年十一月九日，在其經營之
    高雄縣大寮鄉○○○路一三八號「全食福總匯真好超市」向前來兜售之真實姓名
    不詳綽號為「陳仔」之成年男子購買未貼專賣憑證之洋菸，計以每包新台幣（下
  同）四十元之價格購買七星牌洋菸二千四百六十九包、三五牌洋菸五百八十包、
    大衛杜夫牌洋菸一百九十包，以每包五十元之價格購買峰牌香煙二百九十包，共
    三千五百二十九包，隨即連續在該超市以七星牌、三五牌、大衛杜夫牌洋菸每包
    五十元，峰牌洋菸每包六十元，販賣予不特定之客人牟利。嗣於八十八年（聲請
    書載為八十七年）十一月十一日十八時十分許，在該商店之放置貨物倉庫內，為
    警查扣未貼專賣憑證之大衛杜夫牌洋菸（黑）一百包、大衛杜夫牌洋菸（白）九
    十包、峰牌洋菸二百九十包、三五牌洋菸五百八十包、七星牌洋菸二千四百六十
    九包，共三千五百二十九包。
二、案經高雄縣警察局鳳山分局報請臺灣高雄地方法院檢察署檢察官偵查聲請簡易判
    決處刑。
    理  由
一、右揭事實，業據被告甲○○在警訊中及本院審理時坦承不諱，且有未貼專賣憑證
    之大衛杜夫牌洋菸（黑）一百包、大衛杜夫牌洋菸（白）九十包、峰牌洋菸二百
    九十包、三五牌洋菸五百八十包、七星牌洋菸二千四百六十九包扣案足資佐證，
    復有搜索扣押證明筆錄及查獲違反臺灣省內菸酒專賣暫行條例案件扣押物品表各
    一紙附卷可稽，事證明確，被告犯行堪以認定。
二、核被告所為，係犯臺灣省內菸酒專賣暫行條例第三十七條第五款之販賣未貼專賣
    憑證之菸類罪。其先後多次犯行，時間緊接，手段相同，觸犯同一罪名之罪，顯
    係基於概括犯意反覆為之，應依連續犯之規定論以一罪，並加重其刑。原審予以
    論科，固非無見，惟菸酒管理法雖已於八十九年四月十九日公布，然尚未公告施
    行，是臺灣省內菸酒專賣暫行條例第三十七條第五款自尚未為菸酒管理法第四十
    七條所取代，原審誤認被告犯後法律已有變更，而依刑法第二條第一項但書之規
    定，適用最有利於被告之舊法臺灣省內菸酒專賣暫行條例第三十七條第五款之規
    定處罰，與法尚有未合。上訴人上訴意旨以此指摘原判決不當，即有理由，應由
    本院將原判決撤銷改判。爰審酌被告並無犯罪前科，有臺灣高等法院被告全國前
    案紀錄表一件附卷可稽，素行良好，雖販賣未貼專賣憑證菸類時間不長，惟查扣
    未貼專賣憑證菸類數量達三千五百二十九包，及犯罪後坦承犯行態度尚佳等一切
    情狀，量處如主文所示之刑，並諭知易科罰金之折算標準。扣案之未貼專賣憑證
    之大衛杜夫牌洋菸（黑）一百包、大衛杜夫牌洋菸（白）九十包、峰牌洋菸二百
    九十包、三五牌洋菸五百八十包、七星牌洋菸二千四百六十九包，均應依臺灣省
    內菸酒專賣暫行條例第四十條第一款之規定宣告沒收之。
據上論斷，應依刑事訴訟法第四百五十五條之一第一項、第三百六十九條第一項、第
三百六十四條、第二百九十九條第一項前段，臺灣省內菸酒專賣暫行條例第三十七條
第五款、第四十條第一款，刑法第十一條、第五十六條、第四十一條，罰金罰鍰提高
標準條例第一條前段、第二條，判決如主文。
本案經檢察官林敏惠到庭執行職務。
中      華      民      國      八十九      年    六      月    三十    日
                                  臺灣高雄地方法院刑事庭
                                      審判長法  官    林水城
                                            法  官    陳淑卿
                                            法  官    郭錦茂
右正本證明與原本無異。
不得上訴。
                                            書記官    賴佳慧
中    華    民    國      八十九      年      七      月      三      日
附錄本案論罪法條：
臺灣省內菸酒專賣暫行條例第三十七條第五款：
有左列各款行為之一者，處一年以下有期徒刑拘役或科或併科五千元以下罰金。
五、違反第三十條之規定，販賣或轉讓未貼專賣憑證之菸類或酒類者。


司法院資訊處製作；財團法人民間司法改革基金會備份。
